【裁判字號】    99,裁,859
【裁判日期】    990422
【裁判案由】    所有權登記
【裁判全文】
最  高  行  政  法  院  裁  定
                                       99年度裁字第859號
上  訴  人  甲○○
被 上訴 人  金門縣地政局
代  表  人  乙○○
被 上訴 人  金門縣林務所
代  表  人  丙○○
共      同
訴訟代理人  林國明  律師
            林美玲  律師
上列當事人間所有權登記事件，上訴人對於中華民國98年12月24
日臺北高等行政法院98年度訴字第1612號判決，提起上訴，本院
裁定如下：
    主  文
上訴駁回。
上訴審訴訟費用由上訴人負擔。
    理  由
一、按對於高等行政法院判決之上訴，非以其違背法令為理由，
    不得為之，行政訴訟法第242條定有明文。依同法第243條第
    1項規定，判決不適用法規或適用不當者，為違背法令；而
    判決有同條第2項所列各款情形之一者，為當然違背法令。
    是當事人對於高等行政法院判決上訴，如依行政訴訟法第24
    3條第1項規定，以高等行政法院判決有不適用法規或適用不
    當為理由時，其上訴狀或理由書應有具體之指摘，並揭示該
    法規之條項或其內容；若係成文法以外之法則，應揭示該法
    則之旨趣；倘為司法院解釋或本院之判例，則應揭示該判解
    之字號或其內容。如以行政訴訟法第243條第2項所列各款情
    形為理由時，其上訴狀或理由書，應揭示合於該條項各款之
    事實。上訴狀或理由書如未依此項方法表明，或其所表明者
    與上開法條規定不合時，即難認為已對高等行政法院判決之
    違背法令有具體之指摘，其上訴自難認為合法。
二、本件上訴人於民國97年6月16日檢附土地四鄰證明書等文件
    ，主張自86年12月31日開始以種植果樹、養雞、羊為目的，
    占有金門縣金湖鎮○村段462-4地號土地（下稱系爭土地）
    ，並繼續使用至申請登記時，而其占有之始為善意並無過失
    ，向被上訴人申請時效取得系爭土地所有權登記。經被上訴
    人審查後，以系爭土地為列管有案之第2林班第44小班林班
    地，依法不應登記，乃駁回其申請。上訴人不服，循序提起
    行政訴訟，遭原審判決駁回，乃對原判決上訴，主張：系爭
    462-4地號土地非屬林班地，都市計劃分區證明為機關用地
    及風景區，原審對提供重要證據漏未斟酌；系爭土地非林班
    地，上訴人舉證在卷，如金門縣林務所函謂：「金門林班地
    未經法定程序公告」。而系爭土地經認定為林班地，均出於
    金門縣林務所對金門縣地政局所提供之資料，上訴人以金門
    縣林務所為被上訴人，並無違誤。又金門縣地政局及金門縣
    林務所係金門縣政府直屬單位，副縣長楊忠全依據訴願法應
    迴避而未迴避等語，雖以該判決違背法令為由，惟核其上訴
    理由，係就原審取捨證據、認定事實之職權行使，指摘其為
    不當，及就原判決已論斷者，泛言未論斷，暨對原審已論斷
    之被告當事人不適格及訴願決定機關組織合法等節，復執陳
    詞為爭議，而非具體表明合於不適用法規、適用法規不當、
    或行政訴訟法第243條第2項所列各款之情形，難認對原判決
    之如何違背法令已有具體之指摘。依首開規定及說明，應認
    其上訴為不合法。
三、據上論結，本件上訴為不合法。依行政訴訟法第249條第1項
    前段、第104條、民事訴訟法第95條、第78條，裁定如主文
    。
中    華    民    國    99    年    4     月    22    日
                    最高行政法院第一庭
                        審判長法官  鄭  淑  貞
                              法官  林  茂  權
                              法官  侯  東  昇
                              法官  楊  惠  欽
                              法官  胡  方  新
以  上  正  本  證  明  與  原  本  無  異
中    華    民    國    99    年    4     月    23    日
                              書記官  張  雅  琴


司法院資訊處製作；財團法人民間司法改革基金會備份。
